【裁判字號】    92,訴,31
【裁判日期】    920225
【裁判案由】    偽造文書
【裁判全文】
臺灣臺南地方法院刑事判決                            九十二年度訴字第三一號
    公  訴  人  臺灣台南地方法院檢察署檢察官
    被      告  乙○○
右列被告因偽造文書案件，經檢察官提起公訴（九十一年度偵字第一二五二四號），
本院判決如左：
    主  文
乙○○連續行使偽造私文書，足以生損害於公眾及他人，處有期徒刑參月，如易科罰
金，以佰元折算壹日；緩刑肆年。內政部警政署國道公路警察局舉發違反道路交通
管理事件通知單第Ｚ00000000號、第Ｚ0000000號之通知聯、移送聯
、迴覆聯內偽造「甲○○」之署押陸枚，酒精濃度測試單偽造「甲○○」之署押壹枚
，國道公路警察局第五警察隊隊員所交付之「切結書」上偽造「甲○○」之署押壹枚
（共捌枚）均沒收之。
    事  實
一、乙○○於民國九十一年八月十三日下午七時二十三分許，駕駛車號Ｐ５─０７４
    ３號自小貨車行經國道一號三三一公里九百公尺北向（臺南縣仁德鄉）時，因後
    車燈損壞，為警攔查後見其酒味甚濃，即在上址以酒精檢測器檢測，測得其呼氣
    後所含之酒精濃度達每公升○．五四毫克（不另構成公共危險罪）。乙○○因駕
    照已遭吊銷，唯恐遭警開單處罰，竟基於偽造署押及偽造文書之概括犯意，竟謊
    報其弟「甲○○」之名，先在酒精濃度測試單偽簽其弟甲○○署押一次，復在違
    反道路交通管理事件通知單上偽簽甲○○署押二次（通知單為一式三份，以複寫
    製作，收受通知聯者簽章欄、迴覆機關章戳欄及舉發單位欄內均有甲○○之署押
    ，計六枚），足生損害於甲○○，並假冒甲○○名義，在國道公路警察局第五警
    察隊隊員所交付之「切結書」上，偽填甲○○之年藉資料，及在立切結書人欄內
    偽簽甲○○署押一次，而偽造該切結書一份，偽造完成後，復持之行使，以證明
    其為甲○○本人無誤，足生損害於甲○○及內政部警政署國道公路警察局對道路
    交通事件管理之正確性。乙○○嗣於九十一年八月十五日下午一時三十分許，即
    該管公務員發覺前，向國道公路警察局第五警察隊新市分隊自首。
二、案經國道公路警察局第五警察隊報請台灣台南地方法院檢察署檢察官偵查起訴。
    理  由
一、右揭事實，業據被告於本院審理時坦承不諱，此外復有遭其偽造「甲○○」署押
    之內政部警政署國道公路警察局舉發違反道路交通管理事件通知單第Ｚ0000
    0000號、第Ｚ0000000號之通知聯、移送聯、迴覆聯，酒精濃度測試
    單，國道公路警察局第五警察隊隊員所交付之「切結書」共八紙附卷可稽，足認
    被告之自白與事實相符，應可採信。本件事證明確，被告犯行堪以認定。
二、被告在內政部警政署國道公路警察局舉發違反道路交通管理事件通知單及國道公
    路警察局第五警察隊隊員所交付之「切結書」上偽簽之署押，通知單及切結書已
    由被告收受後，並再交付警員，其所為係犯刑法第二百十六條行使同法二百十條
    之偽造私文書罪。酒測單上偽簽甲○○之署押部分所為係犯刑法第二百十七條第
    一項之偽造署押罪。被告兩次於內政部警政署國道公路警察局舉發違反道路交通
    管理事件通知單上偽造署押行為，因係複寫，故一次簽名即有三枚署押，不另論
    罪。其偽造私文書後復持以行使交還警員，則偽造之低度行為應為行使之高度行
    為所吸收，不另論處。其先後多次偽造文書偽造署押犯行，時間緊接，犯罪基本
    構成要件相同，顯均係基於概括之犯意反覆為之，應依連續犯之規定論以一罪並
    加重其刑。被告所犯上開連續偽造署押及行使偽造私文書間，有方法結果之牽連
    關係，為牽連犯，應依刑法第五十五條之規定從一重之連續行使偽造私文書罪處
    斷。被告於肇事後犯罪未被有偵查權之公務員或機關發覺前，向國道公路警察局
    第五警察隊新市分隊自首坦承犯行，進而接受裁判，有該局刑事案件報告書載明
    可稽，依自首之規定減輕其刑，並依先加後減之原則加減其刑。爰審酌被告之品
    行、犯罪之動機、目的僅為圖一時之僥倖、手段尚屬平和、所生危害及犯罪後坦
    承犯行態度良好等一切情狀，量處如主文所示之刑，並諭知易科罰金之折算標準
    ，以示懲儆。又被告於七十六年間，曾犯過失致死罪罪，經台灣高雄地方法院判
    處有期徒刑六月確定，並經易科罰金執行完畢，渠於五年以內未曾受有期徒刑以
    刑之宣告，有台灣高等被告全國前案紀錄表在卷可憑，渠經此教訓後，應知所警
    惕，信無再犯之虞，本院因認所宣告之刑以暫不執行為適當，併諭知緩刑四年，
    以勵自新。
三、內政部警政署國道公路警察局舉發違反道路交通管理事件通知單第Ｚ00000
    000號、第Ｚ0000000號之通知聯、移送聯、迴覆聯內偽造「甲○○」
    之署押六枚，酒精濃度測試單偽造「甲○○」之署押一枚，國道公路警察局第五
    警察隊隊員所交付之「切結書」上偽造「甲○○」之署押一枚（共八枚），均應
    依刑法第二百十九條規定宣告沒收之。
據上論斷，應依刑事訴訟法第二百九十九條第一項前段，刑法第五十六條、第二百十
六條、第二百十條、第二百十七條、第五十五條後段、第六十二條、第四十一條第一
項前段、第七十四條第二款、第二百十九條，罰金罰鍰提高標準條例第二條，判決如
主文。
中    華    民    國      九十二    年        二      月      二十五    日
  臺灣臺南地方法院刑事第三庭
                                      法  官  蔡 奇 秀
右正本證明與原本無異
如不服本判決應於送達後十日內向本院提出上訴狀
                                      書記官  尹 之 玲
中    華    民    國      九十二    年        二      月      二十五    日
附錄本案論罪科刑法條全文：
刑法第二百十條：偽造、變造私文書，足以生損害於公眾或他人者，處五年以下有期
                徒刑。
刑法第二百十六條：行使第二百十條至第二百十五條之文書者，依偽造、變造文書或
                  登載不實事項或使登載不實事項之規定處斷。
刑法第二百十七條：偽造印章、印文或署押，足以生損害於公眾或他人者，處三年以
                  下有期徒刑。
                  盜用印章、印文或署押，足以生損害於公眾或他人者，亦同。


司法院資訊處製作；財團法人民間司法改革基金會備份。
